【裁判字號】    89,上易,4676
【裁判日期】    900313
【裁判案由】    竊盜
【裁判全文】
台灣高等法院刑事判決                          八十九年度上易字第四六七六號
    上  訴  人
    即  被  告  丙○○
右上訴人，因竊盜案件，不服臺灣新竹地方法院，八十九年度易字第一二三六號，中
華民國八十九年十月三十日第一審判決（起訴案號：台灣新竹地方法院檢察署八十九
年偵字第四二七七號），提起上訴，本院判決如左：
    主  文
上訴駁回。
    事  實
一、丙○○曾於民國八十一年間因違反麻醉藥品管理條例等案件，經台灣新竹地方法
    院判處有期徒刑五年八月確定；又於八十二年再因違反藥事法案件，經台灣新竹
    地方法院判處有期徒刑四月確定；嗣經台灣新竹地方法院裁定應執行有期徒刑五
    年十月確定，於八十三年十一月間經假釋出獄，並於八十七年六月九日假釋期滿
    執行完畢。其竟與甲○○、戊○○共同基於意圖為自己不法所有之犯意聯絡，於
    八十九年四月十一日上午九時許，結夥三人共同攜帶戊○○所有在客觀上具有危
    險性，足以傷害人之身體、生命之兇器一字起子一把，在新竹市○○路與博愛街
    口，趁他人不注意之際，由甲○○、丙○○負責在場把風、接應，戊○○則以前
    開兇器一字起子一把，竊取廖本偉所有車牌號碼ＪＹ－九九四三號自用小客車，
    得手後留供己用，並停放在丙○○住處附近即新竹縣竹北市○○路三一二巷二０
    號前。嗣甲○○於八十九年四月十八日因施用毒品案件為警查獲，乃供述戊○○
    等涉有其他竊盜罪嫌，嗣戊○○亦因施用毒品案件經裁定送臺灣新竹看守所附設
    勒戒所執行觀察、勒戒，而經警於八十九年六月十六日借提訊問，戊○○乃供出
    上情，且供述該車牌號碼ＪＹ－九九四三號自用小客車放置新竹縣竹北市○○路
    三一二巷二０號前，經警循線起出上開自用小客車。
二、案經新竹縣警察局竹北分局報告臺灣新竹地方法院檢察署檢察官偵查起訴。
    理  由
一、訊據上訴人即被告丙○○矢口否認有結夥三人攜帶兇器竊盜犯行，辯稱：伊未參
    與共同竊取車牌號碼ＪＹ－九九四三號自用小客車云云。惟查：
  (一)被告於八十九年六月十七日警訊中供承右揭自小客車係其與戊○○、甲○○一起
    竊取，當時係由戊○○動手竊車，其與甲○○一起把風（詳見偵查卷第二十一頁
    反面）；共犯戊○○於八十九年六月十六日警訊時，甲○○於八十九年七月六日
    警訊中及八十九年八月十六日、八月二十二日偵查中亦均供承右揭自小客車係渠
    等三人所竊取（詳見偵查卷第七頁反面、第十九頁、第九十九頁、第一０四頁）
    。再右揭自小客車係被害人丁○○所失竊，亦據被害人於警訊中指述無訛，另有
    贓物領據、車輛竊盜查詢報表各一份在卷（詳見偵查卷第三十一頁、三十八頁、
    五十二頁）。復有共犯戊○○所有供竊盜所用之一字起子一把另案扣案（詳見原
    審卷第四十二頁）。
  (二)本案查獲緣由，乃共犯甲○○於八十九年四月十八日因施用毒品案件為警查獲，
    而供述被告與共犯戊○○涉有其他竊盜罪嫌，嗣共犯戊○○亦因施用毒品案件經
    裁定送臺灣新竹看守所附設勒戒所執行觀察、勒戒，而經警於八十九年六月十六
    日借提訊問，共犯戊○○自動供出與被告及共犯甲○○共同竊取右揭自小客車之
    犯行，並供述該自小客車放置新竹縣竹北市○○路三一二巷二０號前，警方始循
    線起出該自小客車；警方旋於翌日（十七日）訊問被告並查證，而被告供認確有
    竊取右揭自小客車，惟否認另涉其他竊取犯行；警方又於八十九年七月六日訊問
    共犯甲○○亦供承右揭自小客車確係渠等三人所竊取，此有上揭警訊筆錄可憑。
    準此，足徵右揭自用小客車查獲之過程，乃係共犯甲○○先指述被告與共犯戊○○涉犯其他竊盜罪嫌（與本案無關），而共犯戊○○在警方完全不知其與被告及
    甲○○三人共同竊取本件自小客車之情況下，自行供述本件犯行，並供出右揭自
    小客車放置之處所，始經警方循線起出右揭自小客車，嗣後再經被告及甲○○相
    繼供認屬實，足見共犯戊○○於警訊中所為不利於被告之供述及共犯甲○○歷次
    於警訊及偵查中所為之自白，確均與事實相符，且係出於自由意志所為，而無以
    強暴、脅迫、利誘或其他不正方法取供之情事。
  (三)至共犯甲○○、戊○○雖於原審及本院審理時均翻供，改稱被告未參與本件犯行
    ，共犯甲○○於原審改稱：是警察叫伊供出被告有參與，於本院則供稱：其當時
    因吸用安非他命，神智不清，才把被告講進去；共犯戊○○於原審改稱：伊於警
    訊中未供述被告有參與此部分犯行，是警察自己寫的；於本院則稱：因甲○○講
    被告有參與，其才亦這樣講云云。然如上所述，本件犯行係由共犯戊○○先供出
    係渠等三人所為，而共犯戊○○未供出本件犯行之前，警方並不知本件竊案係由
    渠等三人所為，警方豈有故意攀陷被告而在共犯戊○○之警訊筆錄中載明被告參
    與本件犯行之理。共犯甲○○雖稱警訊中供出被告有參與本件犯行係警察之意，
    惟甲○○於偵查中先後二次均明確供明被告確有參與本件犯行，而共犯甲○○在
    偵查中之自白豈是亦為警方授意？可見共犯戊○○、甲○○嗣後翻供，均係迴護
    之詞，不足採信。
  (四)又被告雖於原審辯稱其警訊中之自白，乃因被警員毆打背部而畏懼，且警訊筆錄
    係警員寫好後叫其簽名的；於本院調查時則稱因警察用威脅口氣，且打其頭部云
    云。惟查：被告於警訊中乃僅坦承此部分之犯行，而就共犯甲○○所為其他不利
    之供述部分，則均否認之，此有被告之警訊筆錄在卷可稽。據此，警方倘有對被
    告刑求取供，甚或未經訊問即自行製作警訊筆錄之情事，衡情理應在其警訊筆錄
    中就共犯對其所為其他不利之供述部分均為不實之記載，自無就共犯對所為其他
    不利之供述部分加以排除之理。況被告倘確有受刑求之情事，又何以歷經檢察官
    數次偵訊時（參見八十九年八月九日、八十九年八月二十二日、八十九年九月七
    日訊問筆錄）均未曾有此抗辯？且製作警訊筆錄之警員乙○○於本院調查時亦證
    稱並未對被告刑求（詳見本院九十年二月二十一日訊問筆錄）。揆諸前開情事，
    顯見被告所辯警訊自白係受刑求，且係未經訊問即由警員自行製作云云，乃顯非
    事實，自不得採為對其有利之認定。
  (五)綜上，足見被告所辯未參與本件犯行，要屬卸責之詞，不足採信。本件事證明確
    ，被告之犯行堪以認定，自應依法論科。
二、核被告所為，係犯刑法第三百二十一條第一項第三款、第四款結夥三人以上攜帶
    兇器竊盜罪。被告與共犯戊○○、甲○○間有犯意聯絡及行為分擔，均應論以共
    同正犯。查被告曾於八十一年間因違反麻醉藥品管理條例等案件，經台灣新竹地
    方法院判處有期徒刑五年八月確定；又於八十二年再因違反藥事法案件，經台灣
    新竹地方法院判處有期徒刑四月確定；嗣經台灣新竹地方法院裁定應執行有期徒
    刑五年十月確定，於八十三年十一月間經假釋出獄，並於八十七年六月九日假釋
    期滿執行完畢，此有臺彎新竹地方法院檢察署刑案資料查註紀錄表及本院被告全
    國前案紀錄表各一份在卷可稽，其於執行完畢後五年以內再犯本件有期徒刑以上
    之罪，應依累犯規定加重其刑。原審經詳查，以被告罪證明確，適用上開法條，
    並審酌被告之前科素行及犯後態度等一切情狀，量處有期徒刑八月，並就共犯戊○○所有供犯罪所用之一字起子一把，依刑法第三十八條第一項第二款規定宣告
    沒收。原審認事用法，經核均無不合，量刑亦稱妥適。被告提起上訴，仍執陳詞
    ，否認竊盜犯行，核無理由，應予駁回。
據上論結，應依刑事訴訟法第三百六十八條，判決如主文。
本案經檢察官呂丁旺到庭執行職務。
中      華      民      國      九十      年    三      月    十三      日
                              臺灣高等法院刑事第二十四庭
                                  審判長法  官  陳  貽  男
                                        法  官  李  世  貴
                                        法  官  陳  憲  裕
右正本證明與原本無異。
不得上訴。
                                        書記官  劉  育  妃
中    華    民    國      九十    年      三        月        十四      日
附錄本案論罪科刑法條全文
刑法第三百二十一條第一項第三款、四款：
刑法第三百二十一條
犯竊盜罪而有左列情形之一者，處六月以上五年以下有期徒刑：
三、攜帶兇器而犯之者。
四、結夥三人以上而犯之者。


司法院資訊處製作；財團法人民間司法改革基金會備份。
